臺灣臺北地方法院民事判決　　　 　　　95年度重訴字第834號
原　　　告　甲○○
訴訟代理人　何岳儒律師
被　　　告　立億投資股份有限公司
法定代理人　乙○○
訴訟代理人　丙○○
上列當事人間請求損害賠償事件，本院於中華民國96年5月23日
言詞辯論終結，判決如下：
    主      文
被告應給付原告瑞成光電科技股份有限公司股票伍佰萬股。
訴訟費用由被告負擔。
本判決於原告以新臺幣壹仟陸佰陸拾柒萬元為被告供擔保後，得
假執行。
    理      由
甲、程序事項：
一、本件依兩造所訂之資產互易契約第5條，以合意由本院為第
    一審管轄法院，本院自有管轄權。
二、按所謂選擇之合併，係原告合併主張數宗給付不同之請求，
    要求法院命被告履行其一，即達起訴目的之合併；又原告於
    求命被告履行某項請求（第一位請求）外，同時求命被告於
    不能或不欲履行第一位請求時，應履行補充請求之合併者，
    為補充選擇之合併，合先敘明。
乙、實體事項
一、原告主張：兩造於93年12月27日簽訂資產互易合約，依系爭
    契約第1條約定由伊移轉其所有坐落台北縣深坑鄉○○○段
    草地尾小段65地號土地及坐落其上之166建號、1658號建號
    建物之所有權（下稱系爭房地）予被告，並於辦理不動產變
    更登記時將系爭房地上存在之擔保物權義務人兼債務人變更
    為被告，並由被告承擔原因債務；被告則應將其持有之瑞成
    光電科技股份有限公司（下稱瑞成公司）500萬股股票移轉
    予原告；且雙方同意於合約書生效之日前既存之租賃契約持
    續有效，由被告概括承受依該租賃契約所定之出租人權利義
    務。原告於94年1月6日即依約將系爭房地所有權移轉登記予
    被告，依民法398條準用民法第348條之規定，被告即應交付
    並移轉股票所有權予原告，詎被告遲未移轉股票，依民法第
    229條第1項、民法第398條準用民法第353條，被告應負給付
    遲延及債務不履行責任。又被告遲未配合為擔保物權義務人
    兼債務人之變更登記，致原告於94年1月至95年3月給付新臺
    幣（下同）7,452,991元租金費用之損害，依民法第231條第
    1項，被告應賠償因遲延而生之損害。況系爭契約簽訂時，
    瑞成公司已爆發財務危機，積欠員工薪資，並有債權人拆卸
    生產設備，股票現值已大不如前，甚至有解散之虞，故被告
    遲延後之給付，對原告已無利益，依民法第232條，原告得
    拒絕被告之給付，並請求給付因其不履行而生之損害5,000
    萬元（以每股10元，共500萬股之等值股票金額）及上述租
    金費用，合計57,452,991元。爰依系爭互易合約、債務不履
    行之法律關係，選擇合併提起本件訴訟等語，並聲明：（1
    ）被告應給付原告瑞成公司股票500萬股。（2）如被告無法
    給付股票時，被告應給付原告57,452, 991元，及自94年1月
    6日起至清償日止，按年息5%計算之利息。（3）願供擔保，
    請准宣告假執行。
二、被告則聲明：原告之訴駁回。
三、兩造不爭執之事實：
    兩造於93年12月27日簽訂系爭契約，並約定由原告移轉系爭
    房地予被告，且於辦理不動產變更登記時將系爭房地上存在
    之擔保物權義務人兼債務人變更為被告，並由被告承擔原因
    債務，被告則應將其持有瑞成公司500萬股股票移轉予原告
    。而原告於94年1月6日，已將系爭房地所有權移轉登記予被
    告，為兩造所不爭執，亦有資產互易合約書、土地及建物登
    記謄本在卷可稽，自堪信為真實。
四、得心證之理由：
（一）按當事人互相表示意思一致者，無論其為明示或默示，契
      約即為成立，民法第153條第1項定有明文，又所稱互易者
      ，係當事人雙方約定互相移轉金錢以外之財產權者。經核
      系爭契約第1條係約定原告將系爭房地移轉登記予被告，
      被告則將瑞成公司500萬股股票移轉所有權予原告，亦為
      兩造所不爭執，兩造顯係以系爭房地所有權及瑞成公司股
      票約定互相移轉所有權，則兩造間業已合法成立互易契約
      。
（二）次按，物之出賣人，負交付其物於買受人，並使其取得該
      物所有權之義務。當事人雙方約定互相移轉金錢以外之財
      產權者，準用關於買賣之規定，民法第348條第1項、第39
      8條分別定有明文。查本件兩造既以系爭契約約定以原告
      所有之系爭房地與被告所有之瑞成公司500萬股股票互易
      ，而原告已履行使被告取得系爭房地所有權之系爭契約所
      定義務，惟被告迄今尚未履行使原告取得瑞成公司500萬
      股股票之義務，，則原告依民法第398條準用民法348條第
      1項之規定，及系爭契約之約定，請求被告給付瑞成公司5
      00萬股股票予原告，自屬有據。
五、綜上所述，本件原告依主張依民法第398條準用民法348條第
    1項之規定，及系爭契約第1條之約定請求被告給付瑞成公司
    500萬股股票，為有理由，應予准許。另原告主張依民法第2
    31條之規定請求遲延損害、民法第232條之規定請求替補賠
    償，並依第398條準用民法第353條請求被告應負債務不履行
    之損害賠償責任，核屬補充選擇之合併，其一有理由，其他
    毋庸再予審究，併予敘明。因本案事證已臻明確，兩造其餘
    主張陳述及所提之證據，經本院審酌後，認與判決之結果無
    影響，爰不一一論駁，附此敘明。
六、另原告陳明願供擔保，聲請宣告假執行，核無不合，爰酌定
    相當擔保金額准許之。
七、據上論結，原告之訴為有理由，爰依民事訴訟法第78條、第
    390條第2項，判決如主文。
中　　華　　民　　國　　96　　年　　5 　　月　　30　　日
  　　　　　  　　民事第六庭  法　官  蕭清清
以上正本係照原本作成。
如對本判決上訴，須於判決送達後20日內向本院提出上訴狀，並
依上訴利益繳納上訴費。
中　　華　　民　　國　　96　　年　　5 　　月　　30　　日
                              書記官　林秀娥
